臺灣花蓮地方法院刑事判決　　　　　　　　　　　　　九十四年度訴字第一二號
　　公　訴　人　臺灣花蓮地方法院檢察署檢察官
　　被　　　告　丙○○
右列被告因違反廢棄物清理法案件，經檢察官提起公訴（九十四年度偵字第九九二號
），本院判決如左：
    主  文
丙○○未經主管機關許可，提供土地堆置廢棄物，處有期徒刑壹年陸月。緩刑年。
    事  實
一、丙○○係花蓮縣秀林鄉○○○段九四二、九四三號土地之所有權人，其未經主管
    機關許可，即於民國九十三年九月間某日，提供上開兩筆土地予甲○○（另由本
    院以九十四年度花訴字第七號案件審理中）堆置因道路施工所刨除之一般事業廢
    棄物即瀝青混凝土，嗣為警發覺始查悉上情。
二、案經花蓮縣警察局新城分局報告臺灣花蓮地方法院檢察署檢察官偵查起訴。
    理  由
一、訊據被告丙○○固不否認其為上開兩筆土地之所有權人，且於前開時間未經主管
    機關許可即同意甲○○在該兩筆土地上傾倒土方，核與證人甲○○、乙○○（即
    被告之太太）於本院所證相符，此部分事實自堪信為真實，惟被告矢口否認有何
    違反廢棄物清理法之犯行，辯稱：甲○○是附近的鄰居，伊同意讓甲○○傾倒土
    方之同時，有告訴甲○○所傾倒的土必須是可以耕種的好土，不是瀝青那樣的廢
    棄物，但甲○○嗣後竟堆置了瀝青混凝土在前開兩筆土地上，伊知道同意別人在
    自己土地上傾倒瀝青是違法的，但伊認為自己是被甲○○欺騙，並沒有違反廢棄
    物清理法云云。惟查：
（一）證人甲○○於本院證稱：伊有於九十三年九月間用貨車載運瀝青混凝土後，堆
      置在被告所有之上開兩筆土地上，因為之前在路上碰到被告時，被告有同意伊
      堆放。伊與被告約定當時，被告確有提出希望堆放的土不要是爛泥巴，但伊有
      當場告知被告所堆放的土是挖管線的土，所以土質多少會有石頭、柏油路的瀝
      青等物，而被告仍然同意，因為被告也希望將上開兩筆土地墊高，所以沒有另
      外向伊收取堆置廢土方的費用。伊總共在前開兩筆土地上傾倒三個晚上，共十
      二、三台車的量，在倒完第一次後，伊有遇到被告，被告說倒完可以將地整平
      ，還可以倒第二層，而第一次傾倒之土方也摻有瀝青等語（見本院九十四年七
      月十二日審理筆錄第四頁至第十三頁），核與被告所辯情節不符，參酌證人甲○○未依法清除、處理廢棄物即涉有違反廢棄物清理法之罪嫌，並不因其在堆
      置廢棄物前，是否得到地主即被告之同意而有所不同，自難認其就此待證事項
      有何作虛偽證述之必要，故其所證堪認有相當之可信性。
（二）證人乙○○雖於本院證稱：伊是被告的太太，因為上開兩筆土地很深，常有人
      丟垃圾在裡面，被告想要把土地墊高種東西，所以碰到甲○○時，有同意他無
      代價填土。之所以認為甲○○會填上好土，是因為看到甲○○之前在別人地上
      放的土是好土，但被告的前開兩筆土地被堆置瀝青後，伊才發現別人的土地前
      面才是好土，後面也有瀝青云云（見本院九十四年七月十二日審理筆錄第十五
      頁至第十七頁）。惟經本院進一步詢問證人乙○○有關甲○○另外置土之土地
      是否為胡欽增之土地（胡欽增亦由本院以九十四年度花訴字第七號案件審理中
      ）？及提示胡欽增土地遭堆置瀝青混凝土之照片予證人乙○○閱覽，使其辨識
      是否為被告同意甲○○堆置廢土前，其與被告所見胡欽增土地之狀況，證人乙○○始證稱：伊與被告看到甲○○另外置土之土地確實為胡欽增之土地，當時
      有問胡欽增土是哪裡來的？要不要錢？胡欽增告以土是甲○○倒的，不用給錢
      ，但胡欽增沒有告知是怎樣的土，伊與被告也沒有問。而伊與被告看到胡欽增
      土地的情況，有如鈞院提示甲○○、胡欽增所涉違反廢棄物清理法案之警卷第
      十頁下方照片所示，照片內確實有顯示胡欽增的土地當時已被堆置瀝青混凝土
      ，伊在現場也確實看到胡欽增的土地邊緣有幾塊瀝青混凝土，但伊有特別跟甲○○說不要像那樣的土，伊要可以種東西的好土云云（見本院九十四年七月十
      二日審理筆錄第十八頁至第二十一頁）。互核證人乙○○於本院所證，其先稱
      因為看到甲○○在別人土地放的是好土，誤以為證人甲○○也會放置好土在上
      開兩筆土地上，才同意甲○○置土，並未提及曾特別要求甲○○要置放好土之
      情節，嗣因本院提示攝有胡欽增所有之土地遭堆置瀝青混凝土而非好土之照片
      ，證人乙○○始改口稱有跟甲○○說不要像那樣的土，而要可以種東西的好土
      ，其於本院前後所述不一，且與證人甲○○所證情節不符，實有迴護被告之嫌
      。況甲○○既為被告與乙○○之鄰居，其二人焉有可能不知甲○○之工作為何
      ？平日載運的土石品質大致為何？又參酌被告於警詢中自承甲○○堆土之面積
      為五百平方公尺，深度則達九十公分，則若被告與乙○○確曾要求甲○○必須
      堆置可以種植作物之好土，則甲○○堆置數量如此龐大之優良土質，焉有可能
      未向被告收取分文？此均足證被告上開所辯與事實不符，不足為採。
（三）綜上所述，本案事證業已明確，被告之犯行堪以認定，應予依法論科。
二、查廢瀝青混凝土依經濟部事業廢棄物再利用種類及管理方式之規定，係屬於編號
    第四十八類之可再利用廢棄物，被告未經主管機關許可，單純提供上開兩筆土地
    讓甲○○堆置之，而完全未向主管機關申請廢瀝青混凝土再利用之許可文件，亦
    未採取法定再利用之措施予以處置，核其所為自係違反廢棄物清理法第四十六條
    第一項第三款之未經許可提供土地堆置廢棄物罪。檢察官於起訴書內，雖認被告
    與甲○○就上開犯行具有犯意之聯絡及行為之分擔，然被告乃因其為地主身分且
    提供土地堆置廢棄物，而犯有上開罪責，究與甲○○涉有未經許可或未依許可內
    容而清除、處理廢棄物之罪嫌有所不同，自難認被告與甲○○具有共犯關係，附
    此敘明。爰審酌被告無前科紀錄，素行尚佳，其未向甲○○收取任何費用即同意
    其堆置土石及瀝青混凝土，顯見其惡性非重，又其業已將上開兩筆土地上之廢棄
    物清理完畢，此經本院向花蓮縣警察局新城分局警員確認無誤而製有公務電話紀
    錄乙紙在卷可稽等一切情狀，量處如主文所示之刑。查被告前未曾受有期徒刑以
    上刑之宣告，此有臺灣高等法院被告前案紀錄表一紙附卷可稽，其因一時失慮而
    罹刑章，本院認其經此教訓後，當知所警惕，信無再犯之虞，因認所宣告之刑，
    以暫不執行為適當，爰併予宣告緩刑三年，以勵來茲而啟自新。
據上論斷，應依刑事訴訟法第二百九十九條第一項前段，廢棄物清理法第四十六條第
一項第三款，刑法第十一條前段、第七十四條第一款之規定，判決如主文。
本案經檢察官丁○○到庭執行職務。
中      華      民      國    九十四    年      七      月    二十五    日
                                  臺灣花蓮地方法院刑事第三庭
                                      審判長法  官    鄭培麗
                                            法  官    饒金鳳
                                            法  官    鄭光婷
右正本證明與原本無異。
如對本判決不服，應於送達後十日內，向本院提出上訴狀。（應抄附繕本）告訴人或
被害人如對於本判決不服者，應具備理由請求檢察官上訴，其上訴期間之計算係以檢
察官收受判決正本之日期為準。
                                  法院書記官
中      華      民      國    九十四    年      八      月     一       日
附錄本判決論罪之法律條文：廢棄物清理法第四十六條第一項第三款
廢棄物清理法第四十六條第一項第三款：
有下列情形之一者，處一年以上五年以下有期徒刑，得併科新臺幣三百萬元以下罰金
：
一  任意棄置有害事業廢棄物。
二  事業負責人或相關人員未依本法規定之方式貯存、清除、處理或再利用廢棄物，
    致污染環境。
三  未經主管機關許可，提供土地回填、堆置廢棄物。
四  未依第四十一條第一項規定領有廢棄物清除、處理許可文件，從事廢棄物貯存、
    清除、處理，或未依廢棄物清除、處理許可文件內容貯存、清除、處理廢棄物。
五  執行機關之人員委託未取得許可文件之業者，清除、處理一般廢棄物者；或明知
    受託人非法清除、處理而仍委託。
六  公民營廢棄物處理機構負責人或相關人員、或執行機關之人員未處理廢棄物，開
    具虛偽證明。
無許可文件，以經營廢棄物清除、處理為常業者，處三年以上十年以下有期徒刑，得
併科新臺幣九百萬元以下罰金。
